# 减值测试的评估师是否能够是没有证券资格的评估所？

提问人：嫂嫂自重 时间：2018-05-14 14:40:47
如题，某证券资格的事务所，在执行减值测试程序，所依赖的数据是来自其没有证券资格的关联评估所 对于评估师的胜任能力、对于评估师工作的可信度是否产生影响？

回答人：chenyiwei
虽然没有明确规定（因为此时的评估报告并不直接报送监管机构），但如果该资产组对上市公司而言具有重要性，则基于谨慎性原则和对专业胜任能力的关注，应建议上市公司聘请具有证券资格的评估机构执行该项评估业务。